臺灣雲林地方法院刑事判決
109年度訴字第883號
公  訴  人  臺灣雲林地方檢察署檢察官
被      告  蘇慶梧


指定辯護人  公設辯護人許俊雄
被      告  張菊芸



            張萬起



上  一  人
選任辯護人  李政昌律師
被      告  張菘溢




            黃耀昇



上二人共同
選任辯護人  蕭博仁律師
            簡詩展律師
被      告  林聖傑



選任辯護人  李育錚律師
上列被告因妨害國幣懲治條例等案件，經檢察官提起公訴（109
年度偵字第5241號、第5520號、第6867號、第7019號、第7104號
、第8161號），本院判決如下：
    主  文
癸○○共同意圖供行使之用，而偽造幣券未遂，累犯，處有期徒刑
肆年拾月；又犯偽造有價證券罪，累犯，處有期徒刑參年陸月。
應執行有期徒刑柒年。扣案如附表一、二、五所示之物（除附表
一編號三、四、九、十四、附表二編號十至十二、附表五編號一
、二外）均沒收。
丁○○共同犯行使偽造有價證券罪，處有期徒刑壹年壹月。緩刑參
年，緩刑期間付保護管束，並應於本判決確定之日起壹年內向公
庫支付新臺幣參萬元，並應向指定之政府機關、政府機構、行政
法人、社區或其他符合公益目的之機構或團體，提供陸拾小時之
義務勞務。扣案如附表四編號一、二、四、附表五編號五所示之
物均沒收。
張萬起共同犯行使偽造有價證券罪，累犯，處有期徒刑壹年貳月
。扣案如附表三編號二、附表五編號四、六所示之物沒收。
戊○○共同意圖供行使之用，而偽造幣券未遂，處有期徒刑貳年拾
月。扣案如附表五編號一所示之物沒收。
辛○○共同意圖供行使之用，而偽造幣券未遂，處有期徒刑貳年拾
月。扣案如附表二編號三所示之物沒收。
丙○○共同意圖供行使之用，而偽造幣券未遂，累犯，處有期徒刑
貳年捌月。
丙○○被訴偽造有價證券部分無罪。
    事  實
一、癸○○前於民國108年9月間，經由不知情之丁秋城結識戊○○（
    綽號小熊）、辛○○（綽號小錢）2人後，癸○○、戊○○及辛○○
    均明知由中央銀行發行之新臺幣（下同）1000、100元（起
    訴書誤載為500元）紙幣，係屬妨害國幣懲治條例第1條第1
    項所稱之國幣，因癸○○對戊○○、辛○○誇稱其有偽造國幣之技
    術，戊○○及辛○○認有利可圖，癸○○、戊○○及辛○○竟共同基於
    意圖供行使之用而偽造國幣之犯意聯絡，由戊○○與辛○○各出
    資並交付20萬元予癸○○，並陪同癸○○前往購買偽造國幣所需
    之機具及影印紙後，放置於戊○○所有彰化縣溪湖鎮鎮安路99
    巷52號建物內，做為日後偽造工廠使用，癸○○在相關器具及
    材料備齊後，於109年2、3月間，找有電腦資訊專長之丙○○
    幫忙，丙○○亦共同基於意圖供行使之用而偽造國幣之犯意聯
    絡，加入偽造貨幣行列，並由丙○○操作電腦上網擷取1000元
    及100元紙幣之圖檔加以調色後，再與癸○○共同利用印表機
    將紙幣圖檔列印在複印紙張上而著手偽造1000元及100元之
    紙幣，然經多次嘗試後，終因色差及防偽線與真鈔仍有差異
    而未遂。
二、癸○○因遲遲無法成功偽造1000元及100元之紙幣，戊○○及辛○○認為遭騙，不斷向癸○○催討先前出資，癸○○為歸還欠款，
    明知我國政府於109年7月15日所發行之振興三倍券（下稱三
    倍券），係政府為促進國人消費、振興經濟而發行之有價證
    券，竟基於意圖供行使之用而偽造有價證券之犯意，癸○○先
    領取真正面額500元三倍券（編號DB185657、DB185658、DB1
    85659、DB185660，起訴書誤載編號部分業經檢察官更正）4
    張作為偽造樣本，自109年7月15日起，在上揭偽造工廠內，
    利用先前偽造紙幣時所留下之機具及影印紙，操作電腦掃瞄
    真正三倍券之圖樣後，將三倍券之圖檔列印在複印紙張上而
    偽造大量面額為500元之三倍券。而癸○○為測試經裁剪過之
    偽造三倍券是否堪用，癸○○於109年7月23至25日間，在彰化
    縣○○市○○路00號4樓之9前租屋處，陸續交付偽造面額500元
    之三倍券10幾張予張萬起收受，癸○○另於109年7月31日，前
    往雲林縣○○鎮○○0○00號丁○○租屋處，交付丁○○偽造之面額50
    0元三倍券1張（編號DB185657），張萬起、丁○○均明知癸○○
    交付者係偽造之面額500元三倍券，其2人仍分別基於與癸○○
    行使偽造有價證券之犯意聯絡，張萬起先於109年7月27日下
    午1時許，持偽造之面額500元三倍券共計5張（編號DB18565
    0計1張、編號DB185657計1張，編號DB185658計2張、編號DB
    185659計1張），前往己○○所經營址設雲林縣○○鎮○○里○○路0
    00號之中獎家彩券行，向己○○購買2500元之彩券及刮刮樂；
    接續於同日下午4時許，持偽造之面額500元三倍券共計8張
    （編號DB185650計2張、編號DB185651計1張，編號DB185657
    計1張、編號DB185658計3張、編號DB185659計1張）前往雲
    林縣○○鎮○○路○段000號之萬福彩券行，向店員甲○○購得面額
    1000元之刮刮樂1張、500元之刮刮樂6張。另丁○○於109年8
    月4日晚上11時12分許，持前開偽造面額500元三倍券1張，
    前往庚○○所經營址設雲林縣○○鎮○○路000號之7-11便利商店
    夏恩門市，購買咖啡15杯。
三、嗣經警於109年8月13日，持本院核發之搜索票及檢察官核發
    之拘票，前往彰化縣○○市○○路0段00巷00號之癸○○租屋處執
    行搜索，扣得如附表一所示之物，並拘提癸○○到案；復於同
    日上午10時45分許，前往偽造工廠執行搜索，扣得如附表二
    所示之物；於109年7月28日晚上在雲林縣○○鎮○○里○○00號之
    張萬起住處及在警局查扣如附表三所示之物：於109年8月13
    日上午8時40分許，在雲林縣○○鎮○○0○00號丁○○居處查扣如
    附表四所示之物；另經查扣如附表五之偽造三倍券14張、戊○○手機1支等物，始悉上情。
四、案經甲○○、庚○○訴由雲林縣警察局虎尾分局，臺灣雲林地方
    檢察署檢察官指揮雲林縣警察局虎尾分局、雲林縣警察局、
    行政院海洋委員會海巡署偵防分署彰化查緝隊移送偵查起訴
    。
    理  由
壹、有罪部分
一、程序部分：
  ㈠按被告以外之人於審判外之言詞或書面陳述，除法律有規定
    者外，不得作為證據，刑事訴訟法第159條第1項定有明文。
    同案被告癸○○警詢供述，對被告丙○○被訴犯罪事實而言，屬
    被告以外之人於審判外之陳述，經證人丙○○及其辯護人主張
    無證據能力（本院卷一第344頁，本院卷二第223至226頁）
    ，而證人癸○○既於本院審理時具結作證，且其上開於警詢之
    證述，並未具有可信之特別情況，依上開規定，故對於被告
    丙○○之犯罪事實無證據能力。
  ㈡按被告以外之人於審判外之陳述，雖不符第159條之1至第159
    條之4之規定，經當事人於審判程序同意作為證據，法院審
    酌該言詞陳述或書面陳述作成時之情況，認為適當者，亦得
    為證據。當事人、代理人或辯護人於法院調查證據時，知有
    第159條第1項不得為證據之情形，而未於言詞辯論終結前聲
    明異議，視為有前項之同意，刑事訴訟法第159條之5定有明
    文。經查，本案中就被告以外之人於審判外之陳述，除被告
    丙○○及其辯護人上揭對證據能力有所爭執之部分外，就其餘
    本院以下認定犯罪事實所援引具傳聞性質之言詞或書面證據
    ，被告丙○○及其辯護人均同意作為證據（本院卷一第344頁
    ），被告癸○○、張萬起、戊○○、辛○○及其等辯護人、被告丁○○對本判決下列引用之被告以外之人於審判外之言詞或書面
    之陳述，均同意作為證據（本院卷一第253、344頁），本院
    於審理時提示上開審判外陳述之內容並告以要旨，且經檢察
    官、被告癸○○、張萬起、戊○○、辛○○、丙○○及其等辯護人、
    被告丁○○到庭表示意見，均未於言詞辯論終結前對該等審判
    外陳述之證據資格聲明異議，故本院審酌被告以外之人審判
    外陳述作成時之情況，並無不能自由陳述之情形，亦未見有
    何違法取證或其他瑕疵，且與待證事實具有關聯性，認為以
    之作為證據應屬適當，自均有證據能力。
  ㈢本判決下列所引用之其餘文書證據及證物，並無證據證明係
    公務員違背法定程序所取得，亦無顯有不可信之情況，且經
    本院於審理期日提示予被告癸○○、張萬起、戊○○、辛○○、丙○○及其等辯護人、被告丁○○辨識而為合法調查，該等證據自
    得作為本案裁判之資料。
二、認定犯罪事實所憑之證據及理由： 　　
  ㈠就事實一部分，訊據被告癸○○、戊○○、辛○○、丙○○對於上開
    偽造幣券犯行於警詢、偵訊、本院準備程序與審理時均坦承
    不諱（偵5241號卷第281至295、299至303頁，偵5520號卷第
    25至31、147至163、261至264、277至299頁，警1518號卷第
    177至181、185至199、203至211頁，他1177號卷第337至341
    頁，聲羈字第118號卷第25至31頁，偵聲92號卷第51至56頁
    ，偵6867卷第5至12頁，本院卷一第123、241至243、329、3
    30頁，本院卷二第147、231、433頁），核與證人丁秋城、
    吳文哲、趙國雄於警詢證述之情節大致相符（警1518號卷第
    213至216、239至241、243至245頁，他1177號卷第349至355
    頁），並有通訊監察緊急案件通知單、雲林縣警察局虎尾分
    局偵查報告、被告戊○○名下建物之租賃契約、內政部警政署
    刑事警察局109年9月2日刑紋字第1090091562號鑑定書、中
    央印製廠109年9月23日中印發字第1090003854號函附之鑑定
    報告、現場數位鑑識工具報告、內政部警政署刑事警察局10
    9年9月30日刑生字第1090091314號鑑定書、臺灣雲林地方檢
    察署110年2月22日雲檢原仁109偵5241字第1109004906號函
    各1份、張萬起手機照片詳細資料1張、雲林縣警察局虎尾分
    局搜索扣押筆錄及扣押物品目錄表5份、本院109年聲搜字第
    477號搜索票影本4紙、現場照片34張、扣押物品照片40張、
    扣押物品（手機、隨身碟、記憶卡）照片3張、現場數位證
    物蒐證照片20張（偵5520號卷第43至115、117至139頁，警1
    518號卷第155頁，他1177號卷第255、297、319至333頁，聲
    搜493號卷第11至57、201至205、233至240、243至245、247
    至269、271至280頁，偵6867卷第35至39頁，偵7019卷第209
    、211、273至279頁，本院卷二第91頁）等在卷可參；此外
    ，並有附表所示之偽造通用紙幣半成品及印表機等扣案可資
    佐證，足認被告癸○○、戊○○、辛○○、丙○○上開任意性之自白
    核與事實相符，並有上開證據足資佐證，自堪信為真實。本
    案事證已臻明確，被告癸○○、戊○○、辛○○、丙○○上開偽造幣
    券犯行均堪予認定。
  ㈡就事實二部分，訊據被告癸○○對於上開偽造有價證券犯行、
    行使偽造有價證券罪、丁○○、張萬起對於上開行使偽造有價
    證券罪於警詢、偵訊、本院訊問或準備程序與審理時均坦承
    不諱（偵5241號卷第17至26、45至48、139至144、173至175
    、197至201、259至263、269至275、299至303、305至310、
    313至317頁，偵5520號卷第25至31、147至163、165至168、
    171至185、205至211、261至264、277至299頁，警1518卷第
    149至153頁，聲羈字第118號卷第25至31頁，聲羈107號卷第
    35至43頁，偵聲92號卷第51至56頁，本院卷一第123、241至
    243、331、332頁，卷二第147、231、433頁），核與證人王
    素玫於警詢、偵訊與本院訊問時證述之情節、證人庚○○、甲○○、趙國雄於警詢、偵訊證述之情節及證人己○○、陳媚蓉、
    李玉美、吳文哲於警詢時證述之情節大致相符（偵5241號卷
    第59至63、65至67、91至94、205至215、217至233頁，警15
    18號卷第213至224、239至241頁，他1177號卷第349至355頁
    ，聲羈107號卷第57至65頁，警4520卷第11至27頁），並有
    雲林縣警察局虎尾分局刑案現場勘察採證報告表、證人甲○○
    勘察採證同意書、被告張萬起與被告癸○○109年6月27日於通
    訊軟體Line之通訊譯文、證人王素玫留給萬福彩券行聯絡資
    料紙條、被告丁○○門號通聯調閱查詢單影本、內政部警政署
    刑事警察局109年8月4日刑鑑字第1090082625號鑑定書、內
    政部警政署刑事警察局109年8月11日刑鑑字第1090084795號
    鑑定書、內政部警政署刑事警察局109年9月30日刑生字第10
    90091314號鑑定書、內政部警政署刑事警察局110年3月4日
    刑鑑字第1100017773號鑑定書、雲林縣警察局專案偵查報告
    、雲林縣警察局虎尾分局偵查報告、本院公務電話紀錄、現
    場數位鑑識工具報告、雲林縣警察局扣押筆錄及扣押物品目
    錄表、截留偽造變造仿造新台幣券幣通報單影本、臺灣銀行
    斗六分行截留偽造變造仿造振興三倍券統計表影本、臺灣雲
    林地方檢察署110年2月22日雲檢原仁109偵5241字第1109004
    906號函各1份、本院109年聲搜字第477號搜索票影本4張、
    雲林縣警察局虎尾分局搜索扣押筆錄及扣押物品目錄表5份
    、被告張萬起持用門號手機內與被告癸○○之LINE對話紀錄截
    圖15張、被告丁○○持用手機內與被告癸○○之LINE對話紀錄截
    圖24張、萬福彩券行之監視器畫面翻拍照片5張、統一超商
    夏恩門市之監視器畫面翻拍照片2張、現場照片34張、扣押
    物品照片40張、扣押物品（手機、隨身碟、記憶卡）照片8
    張、統一超商夏恩門市之咖啡寄杯卡（含交易明細）照片1
    張、現場數位證物蒐證照片20張等在卷可參（偵5241號卷第
    33至35、37、41、69至73、79至85、145至171、229頁，偵5
    520號卷第9至21、43至115、117至139、193、195至199頁，
    警1518號卷第67至75、101至112、121至147、155頁，他117
    7號卷第147至217頁，偵7019號卷第203至211、273至第279
    頁，聲搜493號卷第11至57、115、225至227、229至231、24
    7至269、271至280頁，警4520卷第29至33、41、43頁，本院
    卷二第49、91、93至95頁）；此外，並有附表所示之偽造三
    倍券成品、半成品及印表機等扣案可資佐證，足認被告癸○○
    、張萬起、丁○○上開任意性之自白核與事實相符，並有上開
    證據足資佐證，自堪信為真實。本案事證已臻明確，被告癸○○上開偽造有價證券、行使偽造有價證券犯行、被告丁○○、
    張萬起上開行使偽造有價證券犯行，均堪予認定。
  ㈢綜上，本件事證明確，被告癸○○、丁○○、張萬起、戊○○、辛○○、丙○○上開犯行，均足以認定，均應依法論科。
三、論罪科刑： 
  ㈠按依中央銀行法第13條規定，新臺幣乃由中央銀行發行，為
    國幣，對於中華民國境內之一切支付，具有法償效力。又妨
    害國幣懲治條例第3條第1項意圖供行使之用而偽造新臺幣幣
    券罪為刑法第195條之罪之特別法規定，且保護法益相同，
    係一行為有兩種不同法律處罰之法條競合關係，應依特別法
    優於普通法原則，適用法定刑度較重之特別法，即應依妨害
    國幣懲治條例第3條第1項之罪論處。次按妨害國幣懲治條例
    第3條第1項偽造幣券罪，並不以所偽造之幣券與真鈔完全相
    同為必要，以彩色影印方式印製幣券，外觀上足以使人誤為
    真鈔，即已足（最高法院92年度台上字第3729號判決意旨參
    照）。而振興三倍券係為振興經濟，提振民間消費及促進國
    內需求而發放，且依因應嚴重特殊傳染性肺炎振興三倍券發
    放辦法，可以其面額至大多數店家消費使用，性質近似於同
    額現金，其使用期間、範圍、例外、使用限制均有規定，有
    價證券上權利之發生移轉或行使，有其一以證券之占有為要
    件時，均屬有價證券之範圍（最高法院45年度台上字第1118
    號判決意旨參照），又現今網路資訊發達，數位金融已屬常
    態，占有要件固有與時俱進之空間，所應著重係出示三倍券
    即能行使票面所載權利，其使用期間在國內交易上有流通效
    力，自係屬於有價證券之一種。
  ㈡核被告癸○○、戊○○、辛○○、丙○○就事實一所為，均係犯妨害
    國幣懲治條例第3條第3項、第1項之意圖供行使之用而偽造
    幣券未遂罪。被告癸○○就事實二所為係犯刑法第201條第1項
    偽造有價證券罪，被告丁○○、張萬起就事實二所為均係犯刑
    法第201條第2項行使偽造有價證券罪。被告癸○○行使偽造有
    價證券之低度行為，為其偽造有價證券之高度行為所吸收，
    不另論罪。
  ㈢就事實一，被告癸○○、戊○○、辛○○、丙○○間，有犯意聯絡及
    行為分擔，應依刑法第28條之規定，論以共同正犯。就事實
    二行使偽造有價證券部分，被告癸○○與張萬起間，有犯意聯
    絡及行為分擔，應依刑法第28條之規定，論以共同正犯，被
    告癸○○與丁○○間，有犯意聯絡及行為分擔，應依刑法第28條
    之規定，論以共同正犯。
  ㈣按刑事法若干犯罪行為態樣，本質上原具有反覆、延續實行
    之特徵，立法時既予特別歸類，定為犯罪構成要件之行為要
    素，則行為人基於概括之犯意，在密切接近之一定時、地持
    續實行之複次行為，倘依社會通念，於客觀上認為符合一個
    反覆、延續性之行為觀念者，於刑法評價上，即應僅成立一
    罪（最高法院95年度台上字第4686號判決意旨參照）。偽造
    紙幣之行為，其開始摹擬與印造樣品以迄付印未成，雖經數
    個階段，然係持續的侵害一個法益，顯係基於單一製造偽鈔
    之犯意持續為之，被告癸○○、戊○○、辛○○、丙○○自加入參與
    起迄至偽造幣券行為未遂，均係基於單一之決意，在密切接
    近之一定時、地，持續實行偽造幣券之複次行為，依社會客
    觀通念，堪認含有多次性與反覆性，應僅論以一罪。又就事
    實二，被告癸○○自109年7月15日起至同年遭查獲止之密接時
    間，在同一地點，以相同手法陸續製造偽造三倍券，顯係基
    於單一製造偽造有價證券之犯意反覆為之，應僅論以一偽造
    有價證券罪，被告癸○○雖有部分尚未偽造完成之有價證券半
    成品，然既為偽造之接續行為，僅侵害一個法益，故應僅成
    立偽造有價證券既遂一罪。被告張萬起在短時間內在2間彩
    券行購買彩券，各係基於一個接續犯意，犯罪目的單一，各
    行為之獨立性極為薄弱，依一般社會健全觀念，在時空差距
    上，難以強行分開，論以接續犯之實質一罪。
  ㈤被告癸○○先後所犯意圖供行使之用而偽造幣券未遂罪及偽造
    有價證券2罪，犯意各別，行為互異，應予分論併罰。
  ㈥按司法院釋字第775號解釋之解釋文及理由意旨，係指構成累
    犯者，不分情節，一律加重最低本刑，於不符合刑法第59條
    所定要件之情形下，致生行為人所受之刑罰超過其所應負擔
    罪責之個案，不符罪刑相當原則、比例原則，於此範圍內，
    在刑法第47條第1項修正前，為避免發生上述罪刑不相當之
    情形，法院就該個案應裁量是否加重最低本刑。故該解釋係
    指個案應量處最低法定刑，又無法適用刑法第59條規定減輕
    之情形，法院方應依此解釋意旨裁量不予加重最低本刑，並
    非指前案為同性質之案件，始有累犯加重之適用（參見最高
    法院109年度台上字第518、296號判決意旨）。查被告癸○○
    於98年間因妨害國幣懲治條例案件，經臺灣臺中地方法院以
    98年度訴字第2697號判處有期徒刑12年，復經臺灣高等法院
    臺中分院以99年度上訴字第575號撤銷改處有期徒刑9年，再
    經最高法院以99年度台上字第5846號判決上訴駁回確定，於
    106年3月9日縮短刑期假釋出監，於107年11月14日縮刑期滿
    ，假釋未經撤銷，視為已執行完畢。被告張萬起前因⑴竊盜
    案件，經臺灣南投地方法院以99年度易字第494號判決分別
    判處有期徒刑9月、8月、1年1月、9月，應執行有期徒刑2年
    11月，經臺灣高等法院臺中分院101年度上易字第152號、最
    高法院101年度台上字第4388號判決駁回上訴確定；⑵因竊盜
    案件，經本院以103年度易字第623號判決判處有期徒刑8月
    確定；上開⑴⑵接續執行，於106年1月19日縮短刑期假釋出監
    ，106年9月27日縮刑期滿，假釋未經撤銷，視為已執行完畢
    。被告丙○○前因⑴傷害案件，經臺灣彰化地方法院以104年度
    簡字第640號判處有期徒刑6月確定；⑵詐欺案件，經臺灣臺
    中地方法院103年度訴字第1602號判處有期徒刑6月（19罪刑
    ，應執行有期徒刑6月）、1年，皆緩刑4年確定，嗣經撤銷
    緩刑，上開⑴⑵接續執行，於107年1月18日縮短刑期假釋出監
    ，107年9月3日縮刑期滿，假釋未經撤銷，視為已執行完畢
    ，有臺灣高等法院被告前案紀錄表附卷可憑，被告癸○○、張
    萬起、丙○○於受徒刑之執行完畢後，5年以內故意再犯有期
    徒刑以上之罪，均為累犯，本件並無個案應量處最低法定刑
    ，又無法適用刑法第59條規定減輕之情形，亦無加重最低法
    定刑有罪刑不相當之情形，被告癸○○、張萬起、丙○○均應依
    刑法第47條第1項之規定加重其刑。
　㈦被告癸○○、戊○○、辛○○、丙○○已著手於事實一偽造幣券犯行
    之實行而不遂，均為未遂犯，均應依刑法第25條第2項規定
    ，減輕其刑。被告癸○○、丙○○並均依法與前揭累犯之規定先
    加重後減輕之。
  ㈧按刑法第59條規定之酌量減輕其刑，必須犯罪另有特殊之原
    因與環境，在客觀上足以引起一般同情，認為即使宣告法定
    最低度刑，猶嫌過重者，始有其適用。被告張萬起及其辯護
    人主張被告張萬起行使偽造三倍券金額不大，行使2次，一
    次8張、一次5張，持以向商家購買彩券不久即遭查獲，對三
    倍券欲達成之經濟目的較無具體影響，危害尚屬輕微，請依
    刑法第59條規定減輕其刑等語（本院卷一第331、351頁，本
    院卷二第445頁）。被告戊○○及其辯護人主張本件偽造幣券
    屬未遂，對國家金融秩序尚未發生實質危害，被告戊○○育有
    3名未欸成年子女，入監前原有穩定工作並適時回饋社會，
    因一時貪圖利益而犯罪，深感後悔與反省，請依刑法第59條
    規定減輕其刑等語（本院卷一第353至356、381至393頁）。
    被告辛○○及其辯護人主張本件偽造幣券屬未遂，對國家金融
    秩序尚未發生實質危害，被告辛○○罹有小兒麻痺、肌肉萎縮
    之疾病，育有2名未成年子女，肩負家中經濟責任並適時回
    饋社會，因一時貪圖利益而犯罪，深感後悔與反省，請依刑
    法第59條規定減輕其刑等語（本院卷一第353至379頁）。然
    偽造我國通用紙幣將造成社會交易秩序及國家金融秩序紊亂
    ，為國人眾所周知，縱使被告癸○○有向被告戊○○、辛○○誇稱
    其偽造幣券之能力，被告戊○○、辛○○亦應尋求正途賺取金錢
    ，而不應為此嚴重紊亂國家及社會秩序之行為，然被告戊○○
    、辛○○無視國家禁令，仍共同與被告癸○○、丙○○於前揭時、
    地著手偽造通用紙幣，幸而為警及時查獲而不遂，然此並非
    單純失慮偶發所為，犯罪情節非輕，且依刑法未遂犯規定予
    以減輕其刑後，量刑亦不致產生輕重失衡或減至法定最低刑
    度猶屬過重或刑罰過苛之虞，難認被告戊○○、辛○○就此部分
    有何可堪憫恕，科以最低度刑仍嫌過重之情，是認無刑法第
    59條酌減其刑之適用。被告張萬起知被告癸○○所交付之三倍
    券係屬偽造，竟仍犯本案犯行，且本案偽造之三倍券一旦流
    通市面，不僅擾亂國內金融市場秩序之正常運作，且有害於
    一般社會大眾對於三倍券使用之正確性及安全性，所生危害
    非輕，雖被告張萬起已與告訴人、被害人達成和解，並有卷
    附被害人己○○之和解書、陳述狀為憑，然被告張萬起持偽造
    三倍券以行使，被告張萬起非受到外在客觀環境之逼迫而不
    得不為前揭犯行，然被告張萬起卻執意為之，依一般國民社
    會感情，對照本案其所犯罪名之法定刑度，其行為難認情輕
    法重，而有顯可憫恕之處，因認本件被告張萬起所為犯行，
    並無適用刑法第59條酌減其刑規定之餘地，附此敘明。
  ㈨爰以行為人之責任為基礎，審酌被告癸○○、戊○○、辛○○、丙○○等不循正當途徑獲致財富，竟貪圖不法利益而共同為偽造
    幣券犯行未遂，影響國家社會金融秩序，被告張萬起、丁○○
    明知所持三倍券係偽造有價證券，若流通市面，將危害社會
    金融秩序及交易安全甚鉅，竟仍為圖一己私利，分別持以向
    告訴人、被害人購買彩券、刮刮樂、咖啡，不僅危害國家經
    濟之穩定及金融交易秩序，亦造成告訴人、被害人受有財產
    損害，被告6人上開所為均應非難。惟考量被告丁○○前有過
    失輸入禁藥罪之前科紀錄，素行尚可，被告癸○○前有偽造貨
    幣、偽證等犯罪前科紀錄（累犯部分不予重覆評價），被告
    張萬起則前有擄人勒贖等犯罪前科紀錄（累犯部分不予重覆
    評價），被告戊○○則前有詐欺等犯罪前科紀錄，被告辛○○前
    有恐嚇取財等犯罪前科紀錄，被告丙○○則前有毒品犯罪前科
    紀錄（累犯部分不予重覆評價），被告癸○○等5人素行難認
    良好，有渠等臺灣高等法院被告前案紀錄表在卷可佐，並衡
    以渠等各自之犯罪動機、目的、手段、所擔任角色與參與程
    度、從事不法時間長短、法益侵害之嚴重性，及所獲利益等
    節，惟念其等犯後均坦承犯行，態度尚可，兼衡被告丁○○迄
    今未與告訴人達成和解或賠償損失，被告張萬起已與告訴人
    、被害人達成和解，告訴人甲○○到庭表示：被告張萬起和萬
    福彩券行和解，也已經履行等語（本院卷二第426頁），並
    有被害人己○○陳述狀、和解書各1份在卷供參（本院卷二第3
    63、365頁），復審酌：
  ⒈被告癸○○自述國小畢業之智識程度、離婚、育有4名成年子女
    、羈押前從事過祭祀用品、酒店、三溫暖、理髮店等行業，
    無恆產、無儲蓄、無負債、經濟狀況不佳，年歲已高、罹病
    、身體狀況欠佳等一切情狀；
  ⒉被告丁○○自述高中畢業之智識程度、喪偶、以網路美甲為業
    ，原有之存款因被告癸○○介紹投資損失殆盡、無恆產、無儲
    蓄、有負債等一切情狀；
  ⒊被告張萬起自述國中畢業之智識程度、離婚、育有2名子女、
    以木工為業，有恆產、有負債等一切情狀；
  ⒋被告戊○○自述高職畢業之智識程度、已婚、育有3名未成年子
    女，並提出戶籍謄本、從事慈善捐款資料、悔過書各1份等
    在卷可參（本院卷一第381至393頁），原以環保公司為業、
    現因違反廢棄物清理法案件入監執行、有財產、有負債等一
    切情狀；
  ⒌被告辛○○自述國中畢業之智識程度、已婚、育有2名未成年子
    女、罹患右下肢肌肉萎縮、現受僱賣床墊，並提出戶籍謄本
    、診斷證明書、工作資料、悔過書各1份等在卷可參（本院
    卷一第361至379頁），無恆產、有負債等一切情狀；
  ⒍被告丙○○自述高中肄業之智識程度、未婚、曾受僱從事油漆
    、釣蝦場等工作，現受僱賣菜，日薪約1100元，有一台摩托
    車、無儲蓄、無負債等一切情狀；
  ⒎就被告6人所犯各罪分別量處如主文所示之刑。且酌以被告癸○○所犯各罪，均係於109年間所為，時間密接，犯罪手段與
    態樣相同，同為侵害國家法益，所擔任之角色均相同，於案
    件進行中居於主導、支配地位，並參諸刑法第51條第5款係
    採限制加重原則，而非累加原則之意旨，定其應執行刑，如
    主文所示。
  ㈩末查被告丁○○前未曾因故意犯罪受有期徒刑以上刑之宣告，
    有前引其前案紀錄表可稽，審酌其持偽造三倍券1張到超商
    買15杯咖啡之情節，諒其經此偵審程序及刑之宣告，當知所
    警惕，本院因認前開對被告丁○○所宣告之刑以暫不執行為適
    當，爰依刑法第74條第1項第1款規定，併予宣告緩刑3年，
    以啟自新；惟由於被告丁○○所為係有害於社會法益之犯罪，
    為確保被告丁○○記取教訓並建立尊重法治之正確觀念，認有
    課予一定負擔之必要，併依刑法第74條第2項第4款、第5款
    規定，命被告丁○○應於本判決確定之日起1年內，向公庫支
    付3萬元，以及向指定之政府機關、政府機構、行政法人、
    社區或其他符合公益目的之機構或團體，提供60小時之義務
    勞務，及依刑法第93條第1項第2款規定，諭知被告丁○○於緩
    刑期間內付保護管束。倘被告丁○○於本案緩刑期間，違反上
    開所定負擔，且情節重大，足認原宣告之緩刑難收其預期效
    果，而有執行刑罰之必要者，依刑法第75條之1第1項第4款
    規定，檢察官得聲請撤銷其緩刑之宣告，併此敘明。至被告
    張萬起及其辯護人固請求為緩刑之諭知，並經被害人己○○同
    意給予緩刑，有陳述狀1份在卷可參（本院卷二第453頁），
    然被告經有期徒刑執行完畢，迄未達5年，而未符刑法第74
    條第1項第2款之規定，併此敘明。至被告辛○○及其辯護人固
    請求為緩刑之諭知（本院卷二第446頁），然本案犯行已依
    刑法第25條規定減輕其刑，量處有期徒刑2年10月，諭知之
    上開宣告刑亦與得宣告緩刑之要件不符，自不得宣告緩刑。
四、沒收部分之說明：
  ㈠按刑法施行法第10條之3第2項規定：「105年7月1日前施行之
    其他法律關於沒收、追徵、追繳、抵償之規定，不再適用」
    ，而妨害國幣懲治條例第6條：「犯本條例之罪者，其銀類
    、金類、新舊各種硬幣，偽造、變造或損毀之幣券，不問屬
    於犯人與否，沒收之」之沒收實體規定係自62年9月4日施行
    ，揆諸上開刑法施行法規定，自105年7月1日起，在違反妨
    害國幣懲治條例案件中有關偽造幣券之沒收與否，即不再適
    用妨害國幣懲治條例第6條規定，而應回歸刑法沒收實體之
    規定。
  ㈡按得依刑法第200條沒收之偽造幣券用之器械原料，以構成同
    法分則第12章所定各罪者為限，如依妨害國幣懲治條例論科
    ，因妨害國幣懲治條例就供偽造幣券所用之器械原料等物，
    並無沒收之規定，則應引用刑法第11條，依同法第38條第2
    項，沒收該等器械原料（最高法院65年度第7次刑庭會議決
    議及80年度台上字第124號判決意旨參照）。按妨害國幣懲
    治條例第6條規定：「犯本條例之罪者，其銀類、金類新舊
    各種硬幣、偽造、變造或損毀之幣券，不問屬於犯人與否，
    沒收之。」就偽、變造幣券罪而言，係指偽造、變造完成之
    幣券，並不包含其半成品；易言之，倘係偽造之半成品，尚
    無逕依上揭特別法規定沒收之餘地，而應回歸適用普通刑法
    之規定。又刑法第200條所定：「偽造、變造之通用貨幣、
    紙幣、銀行券，減損分量之通用貨幣及前條之器械原料，不
    問屬於犯人與否，沒收之。」其中所稱貨幣、紙幣、銀行券
    ，亦專指偽造、變造完成之成品，不包含半成品；所稱器械
    原料，專指同法第199條意圖供偽造、變造或減損上揭幣券
    或分量之用，而製造、交付或收受之各項器械原料，並不包
    括犯其他法條所用之器械原料，是若行為人非犯該第199條
    之罪，而係犯本章其他之罪，則其所用器械原料或所得之半
    成品，應視各該性質，分別依刑法第38條第2項規定為沒收
    之宣告（最高法院100年度台上字第2802號判決意旨參照）
    。次按刑法第205條所規定應義務沒收之「器械原料」，係
    指同法第204條所稱「意圖供偽造、變造有價證券……之用，
    而製造、交付或收受之器械、原料」而言，故第205條所稱
    之「器械、原料」，當以意圖供偽造、變造有價證券之用而
    製造、交付或收受之「器械、原料」為限。至於其他屬於被
    告所有供偽造有價證券所用之物，則依同法第38條第2項規
    定宣告沒收（最高法院101年度台上字第1192號判決意旨參
    照）。
  ㈢按偽造之有價證券，不問屬於犯人與否，沒收之，刑法第205
    條定有明文。查附表一編號1扣案之偽造三倍券500元鈔994
    張、查扣案如附表五編號4、5、6所示之偽造3倍券各8張、1
    張、5張，為被告癸○○所偽造之有價證券，附表一編號2扣案
    之偽造三倍券500元鈔5連張798張，為被告癸○○意圖供偽造
    有價證券而製造之原料，係不問屬於犯人與否，自均應依前
    揭規定，於被告癸○○所犯罪刑項下宣告沒收。查扣案如附表
    五編號4、6所示之偽造3倍券各8張、5張，不問屬於犯人與
    否，仍應依前開規定，於被告張萬起所犯罪刑項下宣告沒收
    。查扣案如附表五編號5所示之偽造3倍券1張，不問屬於犯
    人與否，仍應依前開規定，於被告丁○○所犯罪刑項下宣告沒
    收。
  ㈣供犯罪所用、犯罪預備之物或犯罪所生之物，屬於犯罪行為
    人者，得沒收之，刑法第38條第2項前段亦有明文。經查：
  ⒈依前開說明，又刑法第200條所稱「紙幣」專指偽造、變造完
    成之成品，不包含半成品；所稱器械原料，若行為人非犯刑
    法第199條之罪，而係犯本章其他之罪，則其所用器械原料
    或所得之半成品，應視各該性質，分別依刑法第38條第2項
    規定為沒收之宣告。是以，扣案如附表二編號23偽造新臺幣
    佰元鈔4連張875張半成品，係被告癸○○所有供意圖供行使之
    用而偽造幣券未遂犯行所用之物；如附表一編號5、6、8、1
    0至13、附表二編號1、2、4、6至9、13至22、24號所示之物
    為被告癸○○所有，係被告用以供本案犯罪所用之物，附表二
    編號5所示之物為被告癸○○所有，係被告用以供本案犯罪預
    備之物，均應依刑法第38條第2項規定沒收。（被告癸○○犯
    偽造幣券相關之物，依前揭說明依第38條第2項沒收，又前
    揭物品雖亦有用以偽造有價證券，惟被告癸○○係利用先前偽
    造紙幣時所留之機具等為之，與「意圖供偽造、變造有價證
    券……之用，而製造、交付或收受之器械、原料」未臻相符，
    故亦依刑法第38條第2項沒收）；附表二編號3號所示之物為
    被告辛○○所有，且係供犯本件之罪所用，依刑法第38條第2
    項規定沒收。
  ⒉查扣案之附表一編號7三星廠牌手機1支（含門號0000000000
    號SIM卡）為被告癸○○所有，作為聯絡被告戊○○、丙○○共犯
    事實欄一㈠所示犯行之用，業據被告癸○○於本院審理中供承
    在卷（本院卷二第221頁），為供本案犯罪所用之物，爰依
    前揭規定，於被告癸○○所犯罪刑項下宣告沒收。
  ⒊扣案之附表三編號2白色三星廠牌手機1支（含門號000000000
    0號SIM卡）係被告張萬起的家人申請供其使用，作為聯絡被
    告癸○○事實欄一㈡所示犯行之用，業據被告張萬起於本院審
    理中供承在卷（本院卷二第424至425頁），為供本案犯罪所
    用之物，爰依前揭規定，於被告張萬起所犯罪刑項下宣告沒
    收。
  ⒋扣案之附表四編號4白三星廠牌手機1支（含門號0000000000
    、0000000000號SIM卡），為被告丁○○所有，作為聯絡被告
    癸○○事實欄一㈡所示犯行之用，業據被告丁○○於本院審理中
    供承在卷（本院卷二第423頁），為供本案犯罪所用之物，
    至附表四編號1、2之電子發票含交易明細、寄杯卡係被告丁○○所有，為本案犯罪所生之物，爰依前揭規定，於被告張丁○○所犯罪刑項下宣告沒收。
  ⒌扣案之附表五編號1蘋果廠牌手機1支（含門號0000000000號S
    IM卡）係被告戊○○所有，作為聯絡被告癸○○事實欄一㈠所示
    犯行之用，業據被告戊○○於本院審理中供承在卷（本院卷二
    第423頁），為供本案犯罪所用之物，爰依前揭規定，於被
    告戊○○所犯罪刑項下宣告沒收。
  ㈤又被告丁○○於本院審理稱：去超商換咖啡，實際取得3杯中杯
    還是大杯拿鐵咖啡，其他都是寄杯等語（本院卷二第438頁
    ），被告丁○○實際取得之咖啡未扣案，未實際合法發還被害
    人，衡諸上開商品價值不高，倘對其宣告沒收或追徵，執行
    之效果與因此支出之勞費顯然不符比例，堪認對該物宣告沒
    收或追徵，實欠缺刑法上之重要性，爰依刑法第38條之2第2
    項規定，不予宣告沒收或追徵。
  ㈥末按犯罪所得已實際合法發還被害人者，不予宣告沒收或追
    徵，刑法第38條之1第5項定有明文。參諸被告張萬起於本院
    審理稱：兌換的刮刮樂跟彩券拿回去店家問有無中獎，被收
    回去，不曉得有無中獎，沒有拿到錢等語（本院卷二第439
    頁），被告張萬起與被害之萬福彩券行、己○○和解，於案發
    後實際填補被害人損害，分別賠償被害人萬福彩券行5000元
    、被害人己○○3600元，合於上開規定，爰就已填補部分不另
    諭知沒收或追徵。
　㈦被告癸○○取得被告戊○○、辛○○給與的20萬元，被告戊○○、辛○○均稱係供其購買偽造國幣之器械、原料使用，非被告癸○○
    之犯罪所得，不另諭知沒收或追徵。　
  ㈧扣案之檳榔渣1個、菸蒂3個、棉棒5支、吸管1個、棉棒2支、
    牙刷1個、吸管1個（109年度保管檢字第627號3-2；本院卷
    一第163頁），扣案之唾液1個（109年度保管檢字第627號3-
    2；本院卷一第165頁），係為採集被告之DNA，且經鑑驗後
    ，扣案之菸蒂、棉棒上所採得之DNA與被告癸○○相符等情，
    有內政部警政署刑事警察局109年9月30日刑生字第10900913
    14號鑑定書1份在卷可憑（偵7019卷第273至279頁），足證
    被告癸○○確實曾於本案溪湖工廠內作業。該等檢體及棉棒等
    係得為證據之物，非供犯罪所用或犯罪所生之物，爰不宣告
    沒收，附此說明。
  ㈨扣案附表一編號3、4、附表三編號3所示三倍券係真實而非偽
    造之有價證券，亦無證據證明係供被告癸○○偽造有價證券所
    用或預備之物，附表二編號10、11、12、附表三編號1、4、
    附表四編號3、附表五編號2所示之物，均無證據證明與本案
    犯罪有關，均不予宣告沒收。
貳、無罪部分
一、公訴意旨另以：被告丙○○明知我國政府於109年7月15日所發
    行之三倍券，係政府為促進國人消費、振興經濟而發行之有
    價證券，竟與被告癸○○共同基於偽造有價證券之犯意聯絡，
    由被告癸○○先領取真正面額500元三倍券（編號DB185657、D
    B185658、DB185659、DB185660）4張作為偽造樣本，被告癸○○與被告丙○○自109年7月15日起，在上揭偽造工廠內，利用
    先前偽造紙幣時所留下之機具及影印紙，操作電腦掃瞄真正
    三倍券之圖樣後，將三倍券之圖檔列印在複印紙張上而偽造
    大量面額為500元之三倍券，因認被告丙○○亦涉犯刑法第201
    條第1項之偽造有價證券罪嫌等語。
二、按有罪之判決書應於理由內記載認定犯罪事實所憑之證據及
    其認定之理由，刑事訴訟法第310條第1款定有明文。而犯罪
    事實之認定，係據以確定具體的刑罰權之基礎，自須經嚴格
    之證明，故其所憑之證據不僅應具有證據能力，且須經合法
    之調查程序，否則即不得作為有罪認定之依據。倘法院審理
    之結果，認為不能證明被告犯罪，而為無罪之知，即無刑
    事訴訟法第154條第2項所謂「應依證據認定」之犯罪事實之
    存在。因此，同法第308條前段規定，無罪之判決書只須記
    載主文及理由。而其理由之論敘，僅須與卷存證據資料相符
    ，且與經驗法則、論理法則無違即可，所使用之證據亦不以
    具有證據能力者為限，即使不具證據能力之傳聞證據，亦非
    不得資為彈劾證據使用。故無罪之判決書，就傳聞證據是否
    例外具有證據能力，本無須於理由內論敘說明（最高法院10
    0年度台上字第2980號、第5282號判決意旨可資參照），是
    本判決下列所引用被告以外之人於審判外之言詞或書面陳述
    ，即不受證據能力有無之限制，合先敘明。
三、次按犯罪事實應依證據認定之，不能證明被告犯罪者，應
    知無罪之判決，刑事訴訟法第154條第2項、第301條第1項分
    別定有明文。又認定不利於被告之事實，須依積極證據，苟
    積極證據不足為不利於被告事實之認定時，即應為有利於被
    告之認定，更不必有何有利之證據；另認定犯罪事實所憑之
    證據，雖不以直接證據為限，間接證據亦包括在內，然而無
    論直接或間接證據，其為訴訟上之證明，須於通常一般之人
    均不致有所懷疑，而得確信為真實之程度者，始得據為有罪
    之認定，倘其證明尚未達於此一程度，而有合理性懷疑存在
    時，即不得遽為被告犯罪之認定，最高法院30年度上字第81
    6號、76年度台上字第4986號判決意旨可資參照。再按刑事
    訴訟法第161條第1項規定：檢察官就被告犯罪事實，應負舉
    證責任，並指出證明之方法。因此，檢察官對於起訴之犯罪
    事實，應負提出證據及說服之實質舉證責任。倘其所提出之
    證據，不足為被告有罪之積極證明，或其指出證明之方法，
    無從說服法院以形成被告有罪之心證，基於無罪推定之原則
    ，自應為被告無罪判決之知，亦有最高法院92年度台上字
    第128號判決意旨可參。
四、公訴意旨認被告丙○○涉有上開偽造有價證券犯行，無非係以
    被告癸○○於警詢、偵訊及本院訊問時之證述，及內政部警政
    署刑事警察局109年9月2日刑紋字第1090091562號鑑定書1份
    等為其論據。訊據被告丙○○堅詞否認上開犯行，辯稱：伊沒
    有參與印製三倍券等語。辯護人為被告丙○○辯護稱：被告癸○○雖曾指述被告丙○○有參與偽造三倍券，但被告癸○○說詞反
    覆，可信度令人質疑，被告癸○○指稱因他不懂電腦，才請丙○○協助印製三倍券，被告癸○○109年8月13日偵訊時稱會用小
    畫家修改，被告癸○○亦有類似的前科，代表被告癸○○有獨立
    能力可以完成三倍券的製作，影印機指紋部分是被告丙○○認
    罪參與偽造國幣時遺留，再者，三倍券的時間點在109年7月
    ，但被告癸○○警詢稱他在109年5月之後就沒有跟丙○○聯絡，
    被告丙○○此部分是沒有參與的等語。經查：
  ㈠細繹證人即同案被告癸○○之陳述，其關於究被告丙○○有無參
    與偽造三倍券一事：
　⒈證人癸○○於109年8月先稱：那些東西都是我自己一個人偽造
    的等語（偵5520號卷第149頁，聲羈118號卷第26至27頁），
    對於檢察官質諸被告癸○○與丁○○LINE對話中，一個中年男子
    手持仟元鈔票的紙張，一旁站著身穿黑衣的年輕男子（丙○○
    於偵訊中稱黑衣服的是自己，偵5520號卷第331頁），被告
    癸○○也稱中年男子是賣印表機老闆、黑衣男子是那老闆帶來
    的人等語（偵5520號卷第151頁），此時被告癸○○的供述採
    一肩扛下之方式，當警、偵問及其他被告例如戊○○時，亦同
    。另外，檢察官雖於109年9月3日有訊問：「（提示你與丁○○line對話截圖中一名男子拿『偽造三倍券』的照片）照片中
    的男子是否是金主？」被告癸○○答稱：照片中的人是雲林人
    ，姓黃，是賣影印機給我的老闆。另一個人穿黑衣服的就是
    小傑。拍照地點是溪湖的工廠中等語（偵5520號卷第289頁
    ）。本院查被告癸○○與被告丁○○line對話截圖中，有中年男
    子手持印製紙張，身旁站穿黑衣男子的照片，截圖上顯示「
    3月11日週三」，該時三倍券尚未發行，而被告癸○○傳送的
    前數張圖片是仟元連張，有被告癸○○與丁○○的line對話截圖
    一份在卷可按（警1518號卷第69頁，偵6867號卷第33頁），
    故尚查無被告丙○○與男子手持偽造三倍券之照片，併此說明
    。
　⒉證人癸○○於109年9月警詢稱：因為到109年5月我都還做不出
    偽造國幣，被告戊○○、辛○○都沒有收入，就要逼我還錢，還
    之前購買偽造工具所花的錢，我才想說剛好政府有發行三倍
    券，我利用現有的材料拜託綽號阿傑試印看看，109年7月15
    日我要印製偽造三倍券，我就找丙○○來印等語（警1518號卷
    第18、35頁），惟其又稱：丙○○在109年5月的時候就沒有在
    聯繫了，因為偽鈔都印不出來，他沒辦法賺錢，就離開了（
    警1518號卷第19頁）。
　⒊又於109年10月陳稱：三倍券都是丙○○印的，我不會用電腦，
    我沒有做，我否認我有偽造有價證券等語（偵聲92號卷第53
    至55頁），再稱：丙○○在7月15日以後有到員林我的租屋處
    找我四次，四次我都有帶他去溪湖的工廠，叫他幫我試印三
    倍券，我確定丙○○有參與等語（偵5241號卷第299至303頁）
    ，另稱：丙○○幫我印三倍券等語（本院卷一第124頁）。嗣
    又改稱：丙○○沒有參與製作三倍券的部分等語（本院卷一第
    241頁，本院卷二第151頁）。
　⒋觀諸證人癸○○上開所述，其曾有意一肩承擔、一度欲脫免自
    己的罪責，嗣又多稱與被告丙○○共同偽造有價證券，立場多
    次轉變，究被告丙○○109年何月份離開偽造工廠、三倍券發
    行後，被告丙○○有無在偽造工廠與被告癸○○共同偽造三倍券
    ，前後所述實有不一。被告癸○○究竟出於何種原因、情境供
    述被告丙○○所為相關犯行及其動機，不一而足，或出自於其
    真摯之內心想法，或係考量是否能獲輕判或免遭羈押，或出
    於自責悔悟者，或有蓄意包庇或別有企圖，更或是為求卸責
    ，此為被告癸○○主觀考慮之因素，是其先後翻異之供述何者
    屬實，自有待其他證據相佐證。
  ㈡又本案偽造三倍券過程，有以電腦處理檔案等情，觀數位鑑
    識工具「0000-00-00 00：16：22，C：\Users\admin\Deskt
    op\3倍正反正確.pdf」、「0000-00-00 00：04：41，D：\3
    倍卷\正反組合確定.pdf」、電腦主機「下載」儲存區之「i
    mg01178.pdf」、「img01179.pdf」等檔案可知，有現場數
    位鑑識工具報告1份（警聲搜493號卷第247至269頁）、現場
    數位證物蒐證照片20張（警聲搜493號卷第271至280頁）可
    佐。
　㈢關於被告癸○○是否自行或由被告丙○○共同以電腦製作本件三
    倍券一節，證人癸○○先陳稱：我有技術偽造國幣或三倍券是
    因為我之前所學的技術，我的前科有是偽造貨幣。我先把真
    的三倍券放在影印機後掃描，然後檔案就跑到電腦，我從電
    腦排版修改色澤、修改最後一碼，然後列印、裁切等語（警
    1518號卷第4至5、7、8頁），又於偵訊稱：我會電腦，我自
    己有領三倍券，我再去變更最後一碼，我用小畫家變更，我
    那台電腦就可以，比較深的我講不出來等語（偵5520號卷第
    157頁），後改稱：因為我年近70歲，電腦、列表機的部分
    我都不會使用，知道阿傑會玩電腦，所以找他幫忙等語（警
    1518號卷第19頁），再改稱：阿傑負責印製，我不會印製，
    我就是在該地點盯著阿傑做，我怕他做不好，所以盯著他等
    語（偵5520號卷第287、295頁），再稱：我又不會印，機器
    只有丙○○會操作，三倍券的圖用我領的三倍券當樣本，也是
    丙○○掃描的等語（偵7019號卷第146、147頁）；被告癸○○於
    本院以證人身分作證時先證稱：我對電腦都不懂，大台的印
    表機裡面有電腦，很難操作，我只會按複印，三倍券沒有掃
    描，只有複印等語（本院卷二第149、156、158頁）；經本
    院提示其現場數位證物蒐證照片，電腦內有三倍券500元的
    掃描圖檔後，證人癸○○又改稱：用列表機拉進去電腦裡面存
    檔，像這種簡單的我會，如果要變色什麼的我就不會，電腦
    我會到初步的程度等語（本院卷二第159至160頁），雖可循
    其供述脈絡，大致對應其立場，其一肩承擔時，是承認自己
    有電腦能力可供偽造，之後則多次稱自己不會使用電腦和列
    表機，再改稱被告丙○○沒有參與偽造三倍券時，先稱只以複
    印方式偽造、又改稱簡單程度的自己會做。顯見證人癸○○關
    於本件三倍券製作過程、如何使用電腦、其本身電腦程度、
    被告丙○○有無以電腦專長共同偽造三倍券一事，前後所述顯
    然不一且交代不清，更與被告癸○○自己所述情節大相徑庭，
    能否採信，不無疑問。而被告癸○○前有偽造幣券前科，例如
    ：臺灣高等法院臺中分院99年度上訴字第575、576號判決等
    也有查獲電腦設備，而本案卷內雖有相關三倍卷的電腦檔案
    ，可佐證偽造之三倍券經以電腦方式處理，但亦無從以此驟
    認係被告丙○○所為。
  ㈣況遍觀卷證資料，本件除證人癸○○單一指述外，被告張萬起
    稱：小傑都載癸○○，我知道小傑會使用電腦，當時癸○○來我
    家是小傑載他的，好像是癸○○叫小傑專門在配色，癸○○對小
    傑講話好像是大哥在跟小弟講話一樣，在電話中我有聽癸○○
    跟小傑在講電話，叫小傑配色的等語（偵5241號卷第316頁
    ），被告辛○○稱：我看過編號一，我不知道本名，我聽癸○○
    叫小傑，我看過他3、4次，有看過他在戊○○家玩電腦、看電
    視等語（警1518號卷第205頁），被告戊○○稱：我看過編號
    一，我不知道本名，我聽癸○○叫小傑，我看過他1、2次，都
    坐在我戶籍地及偽造工廠看電視等語（警1518號卷第188頁
    ），亦均僅就被告丙○○曾於溪湖工廠與被告癸○○共同任事一
    節為證述，未見其等就被告丙○○有無參與偽造三倍券之情節
    為敘及，是尚不足以共同被告於本案之相關證述作為被告癸○○上開指訴之有效補強證據，而為被告丙○○不利之認定。而
    指紋鑑識，雖可佐被告丙○○有於溪湖工廠與被告癸○○共同任
    事，然被告丙○○與被告癸○○共同犯偽造幣券罪如前述，從而
    ，別無其他證據可資佐證被告丙○○與本件偽造三倍券有何關
    連，能否僅以被告曾於溪湖工廠做事，即認定被告丙○○對於
    偽造三倍券之來歷有所參與，亦非無疑，自難遽認被告丙○○
    有何偽造有價證券之犯行。
  ㈤檢察官雖以手機門號基地台位置欲佐證被告丙○○於109年7月
    至9月間之所在地係彰化，有被告丙○○門號0000000000號之
    資料查詢、中華電信股份有限公司通聯紀錄查詢系統查詢結
    果、遠傳電信股份有限公司行動電話資料各1份在卷可參（
    本院卷一第401至415、419至466頁，本院卷二第7至25頁）
    ，然被告丙○○稱該手機係母親使用（本院卷二第42210、211
    頁），卷內無相關具體證據佐證該門號為被告丙○○所持用，
    而被告丙○○表示自己當時在台北工作，然亦無法提出相關佐
    證，故卷內無相關證據可認定被告丙○○案發當時所在地及行
    向。又本案卷內亦無何其他積極證據足資認定被告丙○○確於
    109年7月份在彰化、有上開公訴意旨所指之偽造三倍券行為
    存在，是被告丙○○案發時之所在、是否係其共同偽造三倍券
    之具體過程既有未明，亦無其他事證可確認，即無從認定被
    告丙○○犯有相關偽造有價證券之罪嫌。
五、綜上，被告丙○○就偽造三倍券之部分，被訴涉犯刑法第201
    條第1項之偽造有價證券罪，依調查證據之結果，並無積極
    證據足以證明被告丙○○犯有公訴意旨上開所指之犯行，而檢
    察官就此起訴之犯罪事實所提出之證據，不足為被告丙○○有
    罪之積極證明，亦未達「通常一般之人均不致有所懷疑，而
    得確信其為真實之程度」，揆諸前揭說明，基於無罪推定之
    原則，不能證明被告丙○○犯罪，爰就此部分為被告丙○○無罪
    之知。
據上論斷，應依刑事訴訟法第299條第1項前段、第301條第1項，
妨害國幣懲治條例第3條第3項、第1項，刑法第28條、第25條、
第47條第1項、第201條、第51條第5款、第74條第1項第1款、第2
項第4款、第5款、第93條第1項第2款、第205條、第38條第2項、
第38條之1第5項、第38條之2第2項，刑法施行法第1條之1第1項
，判決如主文。
本案經檢察官乙○○提起公訴，檢察官林豐正到庭執行職務。
中　　華　　民　　國　　110 　年　　4 　　月　　7 　　日
                  刑事第三庭  審判長法  官  吳基華
　　　　　　　　　　　              法  官  陳碧玉
　　　　　　　　　　　              法  官  張恂嘉
以上正本證明與原本無異。
如不服本判決應於收受判決後20日內向本院提出上訴書狀，並應
敘述具體理由；其未敘述上訴理由者，應於上訴期間屆滿後20 
日內向本院補提理由書（均須按他造當事人之人數附繕本）。「
切勿逕送上級法院」。
                                    書記官  洪青霜
中　　華　　民　　國　　110 　年　　4 　　月　　7 　　日
附錄本件論罪科刑法條全文： 
妨害國幣懲治條例第3條
意圖供行使之用，而偽造、變造幣券者，處五年以上有期徒刑，
得併科新臺幣五百萬元以下罰金。
犯前項之罪，因而擾亂金融，情節重大者，處無期徒刑或十年以
上有期徒刑，得併科新臺幣一千萬元以下罰金。
第一項之未遂犯罰之。
中華民國刑法第201條
意圖供行使之用，而偽造、變造公債票、公司股票或其他有價證
券者，處三年以上十年以下有期徒刑，得併科九萬元以下罰金。
行使偽造、變造之公債票、公司股票或其他有價證券，或意圖供
行使之用而收集或交付於人者，處一年以上七年以下有期徒刑，
得併科九萬元以下罰金。

附表一：被告癸○○於109年8月13日上午8時30分在彰化縣○○市○○
路0段00巷00號為警查扣之物
編號 扣押物名稱 數量 所有人 備註 沒收與否與沒收依據 1 偽造三倍券500元鈔 994張 癸○○ ㈠證據出處：雲林縣警察局虎尾分局109年8月13日扣押物品目錄表（聲搜字第493號卷第139頁） ㈡本院109年度保管檢字第627號（3-1） 是。 刑法第205條。 2 偽造三倍券500元鈔5連張 798張 癸○○ ㈠證據出處：雲林縣警察局虎尾分局109年8月13日扣押物品目錄表（聲搜字第493號卷第139頁） ㈡本院109年度保管檢字第627號（3-1） 是。 刑法第205條。 3 政府發放三倍券500元鈔（編號：AD485786、FD929631） 2張 癸○○ ㈠證據出處：雲林縣警察局虎尾分局109年8月13日扣押物品目錄表（聲搜字第493號卷第139頁） ㈡本院109年度保管檢字第627號（3-1） ㈢被告癸○○於本院審理稱：我用自己領的三倍券影印，我自己領的已經用光了，查扣的真的三倍券是別人給我花用的等語。（本院卷二第221頁） 否。 4 政府發放三倍券200元鈔（編號：TE024133、TE024131） 2張 癸○○ ㈠證據出處：雲林縣警察局虎尾分局109年8月13日扣押物品目錄表（聲搜字第493號卷第139頁） ㈡本院109年度保管檢字第627號（3-1） ㈢被告癸○○於本院審理稱：我用自己領的三倍券影印，我自己領的已經用光了，查扣的真的三倍券是別人給我花用的等語。（本院卷二第221頁） 否。 5 壓印機 2台 癸○○ ㈠證據出處：雲林縣警察局虎尾分局109年8月13日扣押物品目錄表（聲搜字第493號卷第139頁） ㈡本院109年度保管檢字第627號（3-1） ㈢用途：被告癸○○於本院準備程序時表示係用來蓋四邊浮水印的地方（本院卷一第254頁）；於本院審理稱有用於偽造新臺幣。（本院卷二第219頁） 是。 刑法第38條第2項「犯罪所用之物」。 6 壹仟元鋼印模具 4片 癸○○ ㈠證據出處：雲林縣警察局虎尾分局109年8月13日扣押物品目錄表（聲搜字第493號卷第139頁） ㈡本院109年度保管檢字第627號（3-1） ㈡用途：被告癸○○於準備程序時表示係用來做偽鈔用的（本院卷一第254頁）；於本院審理稱有用於偽造新臺幣。（本院卷二第219頁） 是。 刑法第38條第2項「犯罪所用之物」。 7 手機（三星品牌）（門號：000000 0000） 1支 癸○○ ㈠證據出處：雲林縣警察局虎尾分局109年8月13日扣押物品目錄表（聲搜字第493號卷第139頁） ㈡本院109年度保管檢字第627號（3-1） ㈢用途：被告癸○○於準備程序時表示係其之手機，門號亦為其名（本院卷一第254頁）；於本院審理稱有用於與被告戊○○、丙○○聯絡。（本院卷二第221頁） 是。 刑法第38條第2項「犯罪所用之物」。 8 螢光劑 3盒 癸○○ ㈠證據出處：雲林縣警察局虎尾分局109年8月13日扣押物品目錄表（聲搜字第493號卷第139頁） ㈡本院109年度保管檢字第627號（3-1） ㈢用途：被告癸○○於準備程序時表示三倍券有螢光纖維絲，是用來點螢光纖維絲用的（本院卷一第254頁）；於偵訊稱因為鈔票有螢光纖維絲，所以需要塗這個。（偵5520號卷第293頁） 是。 刑法第38條第2項「犯罪所用之物」。 9 存摺 6本 癸○○ ㈠證據出處：雲林縣警察局虎尾分局109年8月13日扣押物品目錄表（聲搜字第493號卷第139至140頁） ㈡本院保管字號：109年度保管檢字第627號（3-1） ㈢戶名壬○○存簿2 本、戶名丁○○存簿1本、戶名癸○○存簿3本。 ㈣用途：被告癸○○於準備程序時表示存摺本與本案無關。（本院卷一第254頁） 否。 10 模版 11條 癸○○ ㈠證據出處：雲林縣警察局虎尾分局109年8月13日扣押物品目錄表（聲搜字第493號卷第140頁） ㈡本院109年度保管檢字第627號（3-1） ㈢用途：被告癸○○於準備程序時表示係製作三倍券使用。（本院卷一第255頁） 是。 刑法第38條第2項「犯罪所用之物」。 11 調色筆 2支 癸○○ ㈠證據出處：雲林縣警察局虎尾分局109年8月13日扣押物品目錄表（聲搜字第493號卷第140頁） ㈡本院109 年度保管檢字第627號（3-1） ㈢用途：被告癸○○於準備程序時表示係用來畫螢光纖維絲使用。（本院卷一第255頁）；於本院審理稱用於國幣。（本院卷二第222頁） 是。 刑法第38條第2項「犯罪所用之物」。 12 壓克力緩乾媒劑 1個 癸○○ ㈠證據出處：雲林縣警察局虎尾分局109年8月13日扣押物品目錄表（聲搜字第493號卷第140頁） ㈡本院109年度保管檢字第627號（3-1） ㈡用途：被告癸○○於準備程序時表示係要買試驗三倍券防偽的部分。（本院卷一第255頁） 是。 刑法第38條第2項「犯罪所用之物」。 13 壓克力顏料 1個 癸○○ ㈠證據出處：雲林縣警察局虎尾分局109年8月13日扣押物品目錄表（聲搜字第493號卷第140頁） ㈡本院109年度保管檢字第627號（3-1） ㈢用途：被告癸○○於準備程序時表示係做三倍券防偽用（本院卷一第255頁）；於本院審理稱有用於偽造新臺幣。（本院卷二第223頁） 是。 刑法第38條第2項「犯罪所用之物」。 14 租賃契約書 1份 癸○○ ㈠證據出處：雲林縣警察局虎尾分局109年8月13日扣押物品目錄表（聲搜字第493號卷第140頁） ㈡本院109年度保管檢字第627號（3-1） ㈢租賃地址：彰化縣○○市○○路0段00巷00號。 否。 

附表二：被告癸○○於109年8月13日上午10時45分許，在彰化縣溪
湖鎮鎮安路99巷52號其租屋處，為警查扣之物
編號 扣押物名稱 數量 所有人 備註 沒收與否與沒收依據 1 燙金機 1台 癸○○ ㈠證據出處：雲林縣警察局虎尾分局109年8月13日扣押物品目錄表（聲搜字第493號卷第159頁） ㈡用途：被告癸○○於準備程序時表示係用來燙鋁箔（本院卷一第258頁）；於本院審理稱有用於偽造新臺幣。（本院卷二第218頁） 是。 刑法第38條第2項「犯罪所用之物」。 2 壓縮幫浦 1組 癸○○ ㈠證據出處：雲林縣警察局虎尾分局109年8月13日扣押物品目錄表（聲搜字第493號卷第159頁） ㈡本院109年度保管檢字第627號（3-1） ㈢用途：被告癸○○於準備程序時表示係空壓機，抽氣過來給燙金機收壓。（本院卷一第258頁） 是。 刑法第38條第2項「犯罪所用之物」。 3 點鈔機 1組 辛○○ ㈠證據出處：雲林縣警察局虎尾分局109年8月13日扣押物品目錄表（聲搜字第493號卷第159頁） ㈡本院109年度保管檢字第627號（3-1） ㈢用途：被告辛○○於本院審理稱試偽鈔使用。（本院卷二第422頁） 是。 刑法第38條第2項「犯罪所用之物」。 4 裁切固定板 1組 癸○○ ㈠證據出處：雲林縣警察局虎尾分局109年8月13日扣押物品目錄表（聲搜字第493號卷第159頁） ㈡本院109年度保管檢字第627號（3-1） ㈢用途：被告癸○○於準備程序時表示係固定紙，做防偽的時候比較不會跑掉（本院卷一第255頁）；於本院審理稱有用於偽造新臺幣。（本院卷二第221至222頁） 是。 刑法第38條第2項「犯罪所用之物」。 5 壓條 9條 癸○○ ㈠證據出處：雲林縣警察局虎尾分局109年8月13日扣押物品目錄表（聲搜字第493號卷第159頁） ㈡本院109年度保管檢字第627號（3-1） ㈢用途：被告癸○○於準備程序時表示係計劃預備做佰元鈔用的，都沒有用，都做壞掉了，買來就沒有用（本院卷一第255至256頁）；於本院審理稱用於偽造新臺幣。（本院卷二第222頁） 是。 刑法第38條第2項「犯罪預備之物」。 6 PP80偽鈔印刷紙 148包 癸○○ ㈠證據出處：雲林縣警察局虎尾分局109年8月13日扣押物品目錄表（聲搜字第493號卷第159頁） ㈡用途：被告癸○○於準備程序時表示係要印一仟元，但這個紙張試過不行，所以沒用（本院卷一第256頁）；於本院審理稱有用於偽造新臺幣及三倍券。（本院卷二第218至219頁） 是。 刑法第38條第2項「犯罪所用之物」。 7 A4影印紙 5包 癸○○ ㈠證據出處：雲林縣警察局虎尾分局109年8月13日扣押物品目錄表（聲搜字第493號卷第159頁） ㈡用途：被告癸○○於準備程序時表示係印鈔票要用。（本院卷一第256頁） 是。 刑法第38條第2項「犯罪所用之物」。 8 裁切機 1台 癸○○ ㈠證據出處：雲林縣警察局虎尾分局109年8月13日扣押物品目錄表（聲搜字第493號卷第159頁） ㈡用途：被告癸○○於準備程序時表示係用來裁紙用的（本院卷一第256頁）；於本院審理稱有用於偽造新臺幣。（本院卷二第217、218頁） 是。 刑法第38條第2項「犯罪所用之物」。 9 彩色影印機 1台 癸○○ ㈠證據出處：雲林縣警察局虎尾分局109年8月13日扣押物品目錄表（聲搜字第493號卷第159頁） ㈡用途：被告癸○○於準備程序時表示係印三倍券用（本院卷一第256頁）；於本院審理稱有用於偽造新臺幣。（本院卷二第217頁） 是。 刑法第38條第2項「犯罪所用之物」。 10 電子產品（監視器主機） 1台 戊○○ 辛○○ ㈠證據出處：雲林縣警察局虎尾分局109年8月13日扣押物品目錄表（聲搜字第493號卷第159、161頁） ㈡本院109年度保管檢字第627號（3-1） ㈡用途：被告癸○○於準備程序時表示係租房子的時候就已經有了，線是其所牽（本院卷一第257頁）；於本院審理稱搬過去就已經裝好了，住在那邊期間有使用。（本院卷二第222頁） 否。 11 電子產品（監視器螢幕） 1台 戊○○ 辛○○   12 電子產品（監視器鏡頭） 3台 戊○○ 辛○○   13 電子產品（電腦主機） 1台 癸○○ ㈠證據出處：雲林縣警察局虎尾分局109年8月13日扣押物品目錄表（聲搜字第493號卷第161頁） ㈡本院109年度保管檢字第627號（3-1） ㈢用途：被告癸○○於準備程序時表示係為拉三倍券的影像至主機做檔案（本院卷一第257頁）；於本院審理稱有用於偽造新臺幣。（本院卷二第218頁） 是。 刑法第38條第2項「犯罪所用之物」。 14 電子產品（電腦螢幕） 1台 癸○○ ㈠證據出處：雲林縣警察局虎尾分局109年8月13日扣押物品目錄表（聲搜字第493號卷第161頁） ㈡本院109年度保管檢字第627號（3-1） ㈢用途：被告癸○○於準備程序時表示係做三倍券用（本院卷一第257頁）；於本院審理稱有用於偽造新臺幣。（本院卷二第218頁） 是。 刑法第38條第2項「犯罪所用之物」。 15 螢光劑 5盒 癸○○ ㈠證據出處：雲林縣警察局虎尾分局109年8月13日扣押物品目錄表（聲搜字第493號卷第161頁） ㈡本院109年度保管檢字第627號（3-1） ㈢用途：被告癸○○於準備程序時表示三倍券有螢光纖維絲，是用來點螢光纖維絲用的（本院卷一第254頁）；於偵訊稱因為鈔票有螢光纖維絲，所以需要塗這個。（偵5520號卷第293頁） 是。 刑法第38條第2項「犯罪所用之物」。 16 夜光水性凝膠 1個 癸○○ ㈠證據出處：雲林縣警察局虎尾分局109年8月13日扣押物品目錄表（聲搜字第493號卷第161頁） ㈡本院109年度保管檢字第627號（3-1） ㈢用途：被告癸○○於準備程序時表示係做三倍券防偽用的。（本院卷一第257頁） 是。 刑法第38條第2項「犯罪所用之物」。 17 水性平光漆 1個 癸○○ ㈠證據出處：雲林縣警察局虎尾分局109年8月13日扣押物品目錄表（聲搜字第493號卷第161頁） ㈡本院109年度保管檢字第627號（3-1） ㈢用途：被告癸○○於準備程序時表示係做防偽用的。（本院卷一第257頁） 是。 刑法第38條第2項「犯罪所用之物」。 18 水性油墨 1個 癸○○ ㈠證據出處：雲林縣警察局虎尾分局109年8月13日扣押物品目錄表（聲搜字第493號卷第161頁） ㈡本院109年度保管檢字第627號（3-1） ㈢用途：被告癸○○於準備程序時表示係做防偽用的。（本院卷一第257頁） 是。 刑法第38條第2項「犯罪所用之物」。 19 調色顏料 1支 癸○○ ㈠證據出處：雲林縣警察局虎尾分局109年8月13日扣押物品目錄表（聲搜字第493號卷第161頁） ㈡本院109 年度保管檢字第627號（3-1）　 ㈢用途：被告癸○○於準備程序時表示係試驗防偽時候用（本院卷一第257至258頁）；於本院審理稱有用於偽造新臺幣。（本院卷二第223頁） 是。 刑法第38條第2項「犯罪所用之物」。 20 纖維絲模版 2張 癸○○ ㈠證據出處：雲林縣警察局虎尾分局109年8月13日扣押物品目錄表（聲搜字第493號卷第161頁） ㈡本院109年度保管檢字第627號（3-1） ㈢用途：被告癸○○於準備程序時表示係做防偽用的（本院卷一第258頁）；於偵訊稱那是用來放在鈔票上面塗螢光水的。（偵5520號卷第295頁） 是。 刑法第38條第2項「犯罪所用之物」。 21 仟元鈔數字木章 2顆 癸○○ ㈠證據出處：雲林縣警察局虎尾分局109年8月13日扣押物品目錄表（聲搜字第493號卷第163頁） ㈡本院109年度保管檢字第627號（3-1） ㈢用途：被告癸○○於準備程序時表示係做仟元偽鈔用。（本院卷一第258頁） 是。 刑法第38條第2項「犯罪所用之物」。 22 佰元鈔數字木章 1顆 癸○○ ㈠證據出處：雲林縣警察局虎尾分局109年8月13日扣押物品目錄表（聲搜字第493號卷第163頁） ㈡本院109年度保管檢字第627號（3-1） ㈢用途：被告癸○○於準備程序時表示係做佰元鈔用。（本院卷一第258頁） 是。 刑法第38條第2項「犯罪所用之物」。 23 偽造新臺幣佰元鈔4連張 875張 癸○○ ㈠證據出處：雲林縣警察局虎尾分局109年8月13日扣押物品目錄表（聲搜字第493號卷第163頁） ㈡本院109年度保管檢字第627號（3-1） ㈢鑑定結果：經鑑定係屬偽造。（中央印製廠109年9月23日中印發字第1090003854號函及所附鑑定報告，聲搜493號卷第243、245頁） 是。 刑法第38條第2項「犯罪所用之物」。 24 色帶 42捲 癸○○ ㈠證據出處：雲林縣警察局虎尾分局109年8月13日扣押物品目錄表（聲搜字第493號卷第163頁） ㈡本院109年度保管檢字第627號（3-1） ㈢用途：被告癸○○於準備程序時表示係做防偽線用（本院卷一第258頁）；於本院審理稱有用於偽造新臺幣。（本院卷二第221至222頁） 是。 刑法第38條第2項「犯罪所用之物」。 

附表三：被告張萬起於109年7月28日晚上9時10分許，在雲林縣○○鎮○○里○○00號住處，以及證人王素玫於109年7月28日晚上11時1
5分許，在雲林縣○○鎮○○路000號為警查扣之物
編號 扣押物名稱 數量 所有人 備註 沒收與否與沒收依據 1 電子產品（粉紅色三星手機）（序號：000000000000000） 1支 張萬起 ㈠證據出處：雲林縣警察局虎尾分局109年7月28日扣押物品目錄表（聲搜字第493號卷第181頁） ㈡本院109年度保管檢字第627號（3-1） ㈢用途：被告張萬起於本院審理稱粉紅色手機是我的，是我名義的易付卡。（本院卷二第424頁） 否。 2 電子產品（白色三星手機）（IMEI：000000000000000/05）（含門號0000000000號） 1支 張萬起 ㈠證據出處：雲林縣警察局虎尾分局109年7月28日扣押物品目錄表（聲搜字第493號卷第181頁） ㈡本院109年度保管檢字第627號（3-1） ㈢用途：被告張萬起於本院審理稱白色三星手機是家人申請給我使用，我是用白色三星手機與被告癸○○聯絡，他都傳LINE，手機裡有號碼為0000000000號電話卡。（本院卷二第424至425頁） 是。 刑法第38條第2項「犯罪所用之物」。 3 疑似偽造三倍券（編號：PE636859，200元） 1張 張萬起 ㈠證據出處：雲林縣警察局虎尾分局109年7月28日扣押物品目錄表（聲搜字第493號卷第181頁） ㈡本院109年度保管檢字第627號（3-1） ㈢鑑定結果：經鑑定係真實。（內政部警政署刑事警察局110年3月4日刑鑑字第1100017773號鑑定書1份，本院卷二第93至95頁） 否。 4 電子產品（白色三星手機）（門號：0000000000、IMEI：000000000000000/09） 1支 王素玫 ㈠證據出處：雲林縣警察局虎尾分局109年7月28日扣押物品目錄表（聲搜字第493號卷第191頁） ㈡本院109年度保管檢字第627號（3-1） 否 

附表四：被告丁○○於109年8月13日上午8時40分許，在雲林縣○○
鎮○○0○00號居處，為警查扣之物
編號 扣押物名稱 數量 所有人 備註 沒收與否與沒收依據 1 電子產品（電子發票證明聯） 1張 丁○○ ㈠證據出處：雲林縣警察局虎尾分局109年8月13日扣押物品目錄表（聲搜字第493號卷第173頁） ㈡本院109年度保管檢字第627號（3-1） ㈢用途：被告丁○○使用偽造之振興三倍券購買咖啡之電子發票含交易明細、寄杯卡。（偵7019號卷第205頁，警1518號卷第54頁） 是。 刑法第38條第2項「犯罪所生之物」。 2 寄杯卡 1張 丁○○ ㈠證據出處：雲林縣警察局虎尾分局109年8月13日扣押物品目錄表（聲搜字第493號卷第173頁） ㈡本院109年度保管檢字第627號（3-1） ㈢用途：被告丁○○使用偽造之振興三倍券購買咖啡之電子發票含交易明細、寄杯卡。（偵7019號卷第205頁，警1518號卷第54頁） 是。 刑法第38條第2項「犯罪所生之物」。 3 電子產品（SONY手機）（無SIM卡，IMEI：000000000000000） 1支 丁○○ ㈠證據出處：雲林縣警察局虎尾分局109年8月13日扣押物品目錄表（聲搜字第493號卷第173頁） ㈡本院109年度保管檢字第627號（3-1） ㈢用途：被告丁○○於本院審理稱單純玩遊戲用等語。（本院卷二第423頁） 否。 4 電子產品（三星手機）（門號：0000000000、0000000000、IMEI：000000000000000/01、000000000000000/01） 1支 丁○○ ㈠證據出處：雲林縣警察局虎尾分局109年8月13日扣押物品目錄表（聲搜字第493號卷第173頁） ㈡本院109年度保管檢字第627號（3-1） ㈡用途：被告丁○○於本院審理稱三星手機有二個門號，被告癸○○有打電話，也有使用LINE傳圖片來等語。（本院卷二第423頁） 是。 刑法第38條第2項「犯罪所用之物」。 

附表五：其他扣案物
編號 扣押物名稱 數量 所有人 查扣地點 備註 沒收與否與沒收依據 1 電子產品（APPLE手機）（門號：0000000000） 1支 戊○○ 雲林縣○○鎮○○路000號 ㈠證據出處：雲林縣警察局虎尾分局109年10月6日扣押物品目錄表（聲搜字第493號卷第205頁） ㈡本院109年度保管檢字第627號（3-1） ㈢用途：被告戊○○於本院審理稱有用於與被告癸○○聯繫。（本院卷二第423頁） 是。 刑法第38條第2項「犯罪所用之物」。 2 電子產品（oppo手機）（序號：000000000000000 ） 1支 趙國雄 於109 年8 月13日偵訊時當庭扣押 ㈠臺灣雲林地方檢察署扣押筆錄（他1177號卷第259頁） ㈡本院109年度保管檢字第627號（3-1） ㈢非本案被告。 否。 3 電腦設備（隨身碟2 支、記憶卡2張） 4個 癸○○  ㈠保管字號：109 年度保管檢字第627號（3-1） ㈡用途：被告癸○○於準備程序時表示係以前做鈔票留下來的資料（本院卷一第259頁）；於本院審理稱要存國幣資料使用。（本院卷二第223頁） 是。 刑法第38條第2項「犯罪所用之物」。 4 疑似偽造振興三倍券 8張 甲○○（提出人）  ㈠本院109年度保管檢字第627號（3-2） ㈡鑑定書：內政部警政署刑事警察局109年8月4日刑鑑字第1090082625號鑑定書（聲搜493號卷第225至227頁） ㈢鑑定結果：經檢視送鑑疑似偽造振興三倍券（面額伍佰元）8張，其上折光變色油墨、對準印刷、顯微印刷及印刷版式均與樣張不相符，研判係偽造（取其中1張製作鑑定說明）。 ㈣用途：被告張萬起於偵訊時表示係為購買刮刮樂彩券使用。 是。 刑法第205條。 5 疑似偽造振興三倍券面額五佰元 1張 庚○○（提出人）  ㈠本院109年度保管檢字第627號（3-2） ㈡鑑定書：內政部警政署刑事警察局109年8月11日刑鑑字第1090084795號鑑定書（聲搜493號卷第229至231頁） ㈢鑑定結果：經檢視送鑑疑似偽造振興三倍券面額伍佰元1張，其上折光變色油墨、對準印刷、顯微印刷及印刷版式均與樣張不相符，研判係偽造。 ㈣用途：被告丁○○於警詢及偵訊時表示係為購買寄杯咖啡時使用。 是。 刑法第205條。 6 偽造三倍券（面額500元） 5張 張萬起  ㈠證據出處：雲林縣警察局109年11月20日扣押物品目錄表（警4520號卷第33頁） ㈡本院109年度保管檢字第627號（3-3） ㈡用途：被告張萬起於偵訊時表示係為購買刮刮樂彩券使用。（警4520號卷第7頁） 是。 刑法第205條。